【裁判字號】    92,上更(一),37
【裁判日期】    920916
【裁判案由】    損害賠償
【裁判全文】
臺灣高等法院臺南分院民事判決  九十二年度上更(一)字第三七號  Ｊ
      上  訴  人  向邦企業股份有限公司
      法定代理人  乙  ○  ○
      訴訟代理人  葉  張  基  律師
      被 上 訴人  宏遠興業股份有限公司
                              .
      法定代理人  甲  ○  ○  .
      訴訟代理人  林  華  生  律師
右當事人間請求損害賠償事件，上訴人對於中華民國九十年二月二十二日臺灣臺南地
方法院第一審判決（八十九年度訴字第九三一號）提起上訴，本院判決後，經最高法
院第一次發回更審，於九十二年九月二日辯論終結，上訴人並為訴之追加，本院判決
如左：
      主      文
上訴駁回。
上訴人追加之訴及假執行之聲請均駁回。
第二審及發回前第三審訴訟費用由上訴人負擔。
追加之訴訴訟費用由上訴人負擔。
      事      實
甲、上訴人方面：
壹、聲明：求為判決：一先位聲明（擴張訴之聲明）（一）原判決廢棄。（二）被上
    訴人應給付上訴人新台幣六十六萬元及美金九萬九千六百元，其中新台幣六十六
    萬元自民國八十九年一月一日起至清償日止，其餘美金九萬九千六百元自本上訴
    狀送達被上訴人之翌日起至清償日止，均按週年利率百分之五計算之利息。（三
    ）第一、二及發回前第三審訴訟費用由被上訴人負擔。（四）上訴人願以現金或
    等面額之中國國際商業銀行城中分行無記名可轉讓定期存單供擔保，請准宣告假
    執行。二備位聲明（一）原判決廢棄。（二）被上訴人應與上訴人訂立附件一之
    聚酯纖維染色紗格子布買賣契約之本約。（三）第一、二及發回前第三審訴訟費
    用由被上訴人負擔。（四）上訴人願以現金或等面額之中國國際商業銀行城中分
    行無記名可轉讓定期存單供擔保，請准宣告假執行。
貳、陳述：除與第一審及發回前第二審判決記載相同者，予以引用外，另補稱略以：
一、按民事訴訟法第二百五十五條第一項第二、三、七款規定：「訴狀送達後，原告
    不得將原訴變更或追加他訴。但有下列各款情形之一者，不在此限：：：：二、
    請求之基礎事實同一者。三、擴張或減縮應受判決事項之聲明者。：：：七、不
    甚礙被告之防禦及訴訟之終結者。」同法第四百四十六條第一項規定：「訴之變
    更或追加，非經他造同意，不得為之。但第二百五十五條第一項第二款至第六款
    情形，不在此限。」。
二、本案更審前因上訴人未能及時與菲律賓UDC公司達成和解並給付和解賠償金額，
    故遭貴院以上訴人無法證明損害之存在為由駁回上訴，惟經最高法院廢棄原判決
    發回更審期間，上訴人已與菲律賓U.D.C.公司達成商業和解，上訴人並確實給付
    賠償金額，故擴張訴之聲明。
三、上訴人此一擴張，於法有據：
（一）請求之基礎事實同一：上訴人所主張之基礎事實均無變更，僅損害賠償金額有
      所變更而已。
（二）擴張或減縮應受判決事項之聲明：上訴人僅將損害賠償之金額予以擴張。
（三）不甚礙被上訴人之防禦及訴訟之終結：上訴人與菲律賓UDC 公司之訂單、手樣
      與和解契約書等證據均在更審前即提出供被上訴人攻擊防禦，故不甚礙被上訴
      人之防禦及訴訟之終結。
四、先位部分：兩造間確有合法成立且有效之買賣契約
（一）兩造間於八十八年十月二十日簽訂四十萬碼聚酯纖維染色紗格子布買賣契約：
    1.查被上訴人為布疋生產公司，上訴人為貿易公司，因上訴人有意向被上訴人訂
      購聚酯纖維染色紗格子布外銷，故曾向被上訴人詢價，被上訴人公司業務代表
      吳元賓於民國八十八年十月十二日會同營業部課長盧永宜及副課長游宏基至上
      訴人公司，與上訴人公司研發工程師楊天任及陳文清商討聚酯纖維染色紗格子
      布訂單事宜。盧永宜向上訴人公司楊、陳二人表示被上訴人擁有二五○台劍帶
      式織布機、二五○台噴氣式織布機及十二台定型機，每月可生產一千六百萬碼
      長纖布、四百萬碼短纖先染布，該公司於八十七年成立先染紗事業部門，共有
      四十二台染紗機，可以接下上訴人公司所欲採購之聚酯纖維染色紗格子布訂單
      ，並表示可在六十天內交貨。
    2.嗣被上訴人於八十八年十月十八日向上訴人報價，報價內容為聚酯纖維染色紗
      格子布，布疋幅寬60吋，100％ 聚酯纖維，格子布經向密度為54條／英吋，緯
      向密度為48條／英吋，聚酯紗規格為 300丹尼，含96條，單價為每碼新台幣二
      十五元，裝櫃廠交貨（報價基礎為四十萬碼），交貨期為手樣確認後六十天交
      貨，付款方式則為，開立見票即付之國內信用狀付款；或出貨前收100％ 保證
      票，出貨後收現金票，並退回保證票。
    3.上訴人於翌日（即八十八年十月十九日）以傳真方式傳送採購單乙紙予被上訴
      人公司盧永宜課長，表明上訴人願採購100％聚酯纖維300丹尼染色紗格子布，
      其中含有２種顏色之格子布經向密度為54條／英吋，緯向密度為50條／英吋，
      含有３種顏色之格子布經向密度為56條／英吋，緯向密度為48條／英吋，含有
      ４種顏色之格子布經向密度為54條／英吋，緯向密度為48條／英吋，採購數量
      為四十萬碼，採購單價為每碼新台幣二十四．七元，並預定於十二月底前分批
      交貨，交貨地點由上訴人向邦公司指定，付款方式則為開立見票即付之國內信
      用狀付款。被上訴人公司盧永宜課長乃於八十八年十月二十日簽回此份採購單
      傳真，確認採購內容，買賣契約自此成立生效。
（二）雙方聚酯纖維染色紗格子布買賣契約已成立且生效：
    1.按當事人就標的物及其價金互相同意時，買賣契約即為成立，民法第三百四十
      五條第二項定有明文。查被上訴人公司派員至上訴人公司爭取訂單，並簽發報
      價單乙紙，經過會商後，雙方同意以每碼新台幣二四．七元之價格，購買標的
      物四十萬碼之聚酯纖維染色紗格子布，並於採購單上簽名確認，買賣契約業已
      完成且生效，無庸置疑。
    2.雙方成立買賣契約後，即開始進行各項履約工作，包括：(1)確認被上訴人所提
      出之所有手樣共三十四樣是否與菲國U.D.C.公司要求生產所提供之三十四種布
      樣符合。(2)上訴人公司依約於八十八年十一月二十二日告知被上訴人公司生產
      已確認手樣八萬碼訂單之產品。八十八年十一月二十四日雙方確認被上訴人公
      司將在八十八年十二月三十一日前給付格子布約七萬碼（裝滿一個四十呎之貨
      櫃）。截至當時訂單共二十八萬碼，在八十九年一月二十五日前交清。
（三）被上訴人謂買賣契約尚未成立，實無根據：
    1.被上訴人於八十八年十一月二十九日、十二月一日、十二月八日及十二月十日
      歷次協商會議中均表示因成本計算錯誤，故要求上訴人取消「未確認」之訂單
      ，或改購色紗，並請求「已確認」訂單之部分交貨期日延後，可見被上訴人公
      司主張未成立買賣契約，顯係遁詞。
    2.被上訴人如認為買賣契約仍不成立，何以在八十八年十一月二十九日要求上訴
      人取消「未確認手樣」之訂單之後，復於八十八年十二月四日再提供六種手樣
      予上訴人，並由上訴人再轉寄給菲律賓客戶？
    3.被上訴人要求上訴人收買色紗之同時，曾於八十八年十二月八日表示願補償上
      訴人之損失，如買賣契約未成立，被上訴人又何必如此為之？
    4.在雙方協調多次後，上訴人表示願意收買色紗，被上訴人盧課長亦已表示願意
      出售單價每公斤新台幣六十三元的聚酯纖維色紗，數量以原訂單四十萬碼格子
      布所需色紗量為基準，以補償上訴人的損失，足見買賣契約業已成立。
（四）詳細合約書並非買賣契約成立要件：
    1.按雙方當事人已於採購單上簽確認標的物與金額，揆諸民法第三百四十五條第
      二項之規定，買賣契約已成立生效。
    2.上訴人為更詳細確認交貨品質，分批交貨日期，貨款支付方式等等，乃分別傳
      真二份買賣合約書，其中：
    (1)第一次合約書「第一條：買賣品名：100％ 聚酯纖維格子布，共三十一種色樣
      。第二條：買賣數量：共272,500碼。第三條：買賣價格單價為NT$：24.7元/
      碼，總價為NT$ 6,730,750.00（不含稅）。第六條第一項：交貨日期於民國八
      十八年十二月二十日至八十九年一月二十日止，可分批交貨。」。
    (2)而第二次買賣合約書「第一條：買賣品名：100％ 聚酯纖維格子布，共三十四
      種色樣類別。第二條：買賣數量：共280,000 碼。第三條：買賣價格：單價為
      NT$24.7元/碼，總價為NT$6,916,000.00 （不含稅）。第六條第一項：交貨日
      期於民國八十八年十二月二十五日至八十九年一月二十五日止，可分批交貨。
      」。
    (3)依雙方簽認之採購單採購內容為100％聚酯纖維300丹尼染色紗格子布，其中含
      有２種顏色之格子布經向密度為54條／英吋，緯向密度為50條／英吋，含有３
      種顏色之格子布經向密度為56條／英吋，緯向密度為48條／英吋，含有４種顏
      色之格子布經向密度為54條／英吋，緯向密度為48條／英吋，採購數量為四十
      萬碼，採購單價為每碼新台幣二十四．七元，並預定於十二月底前分批交貨，
      交貨地點由上訴人向邦公司指定，付款方式則為開立見票即付之國內信用狀付
      款。
    (4)依採購單（雙方簽署）及二次買賣合約書（雙方未簽署）之標的物、價金以觀
      ，可見該二份買賣合約書並未變更原有合約之內容，交貨日期則係上訴人公司
      一再通融而延長，而因確認之訂單增多，故買賣數量由272,500碼增至280,000
      碼，色樣類別則由三十一種增加至三十四種而已，否則在數量（二十八萬碼）
      遠低於採購單約定之四十萬碼之情形下，二次買賣合約單價仍定為每碼二十四
      ．七元？故被上訴人第五五三號存證信函所稱與「原先洽談者多所不符」，已
      表示業已成立買賣契約，被上訴人嗣後宣稱未與上訴人公司成立買賣契約，顯
      係推卸之詞，蓋買賣契約已於採購單雙方簽署時即成立生效，上訴人要求簽署
      二次正式買賣合約書僅係為進一步釐清合約內容及報帳之用而已，並非如被上
      訴人所稱「八十八年十一月十五日擬具買賣合約書送達本公司為買賣之『要約
      』後。」被上訴人置此不論，反指上訴人藉機敲詐。
    (5)被上訴人於上揭存證信函稱合約書為要約外，復表示「本公司發現其所要求之
      『布種、規格與交貨日期數量』等，與『原先洽談』者多所不符。」可見被上
      訴人亦承認原先洽談之合約內容已成立生效，不容被上訴人否認。
（五）正式合約僅係日後補充雙方更詳細之權利義務關係，並非兩造成立契約之要素
      ：
    1.兩造買賣契約業經被上訴人八十八年十月二十日簽回採購單時成立，已如前述
      。而採購單上雖有「注意事項：正式購貨合約後補」之字樣，惟此係因本件並
      非「代工合約」，故上訴人於原本印刷格式採購單上將「注意事項：代工合約
      後補」以手寫方式修改為「注意事項：正式購貨合約後補」，且交貨地點及付
      款方式均係由被上訴人公司盧永宜手寫簽回（被上訴人未簽回前之採購單），
      雙方意思表示合致之事實，確係存在。
    2.本件買賣契約並非必須以簽訂正式合約為契約成立之要件，蓋上訴人係基於報
      帳需要，且為再詳細確認交貨品質、分批交貨日期、貨款支付方式等等，乃要
      求被上訴人簽署詳細合約，惟遭被上訴人以「雙方尚未確認手樣，無法預計交
      貨期，無法簽署詳細合約。」及「因生產聚酯纖維先染格子布的成本估算錯誤
      ，故必須調高報價，希望上訴人取消尚未確認手樣之訂單，被上訴人僅能給付
      已確認手樣之訂單，無法簽署詳細合約」等理由而拒絕。惟查：
    (1)依上訴人所提供於被上訴人簽署之二次正式合約書第十一條規定：「本合約書
      共三張（連同附件一）壹式兩份，且經雙方同意此乃雙方唯一之合約文件，並
      取代一切書面協議及前此所為之合約。」可見兩造已成立買賣契約，如嗣後簽
      訂正式合約者，該正式合約即「取代」一切書面協議及前此所為之合約；反之
      ，如兩造未簽訂正式合約者，則兩造先前所為之書面協議及合約，仍有其效力
      ，兩造仍應受其拘束。本件被上訴人基於上述理由，拒絕簽署上訴人所擬之正
      式合約，顯然仍受採購單所約定之事項之拘束，不容被上訴人反悔違約。
    (2)被上訴人主張因成本估算錯誤，故必須調高報價，希望上訴人取消尚未確認手
      樣之訂單云云，顯然已承認兩造間成立買賣契約，只是因為成本計算錯誤，故
      要求調高售價，且要求取消部分訂單。惟此係屬「動機錯誤」之問題，不影響
      兩造間契約成立之事實。設若當時被上訴人之成本因外在環境變動而降低者，
      因有利可圖，被上訴人必竭力完成此一買賣契約之出貨以賺取利潤，惟因其成
      本計算錯誤，竟任意毀約，進而誣指上訴人未善盡提醒責任，故不願補償任何
      損失給上訴人，顯不符誠信。
（六）兩造間已成立買賣契約，要無可議：
    1.被上訴人謂兩造採購單之簽回係「一般商場慣例上雙方就上訴人擬採購之內容
      初步間之洽商而已，尚須確認手樣製作沒問題後，被上訴人方可能簽約生產供
      貨，故本件根本未成立買賣契約」云云，而否認兩造間已成立買賣契約之事實
      。惟查被上訴人係於民國八十八年十月二十日簽回採購單，而雙方至少在同年
      十二月四日仍進行手樣確認工作，在貿易關係中，不可能謂雙方已進行履約工
      作達一個多月後，仍無任何契約關係，否則在本件交易金額高達新台幣九百八
      十八萬元之情形下，被上訴人豈會在無任何契約關係下，竟然均依上訴人所提
      供之三十四種手樣進行全部之確認工作？上訴人否認有被上訴人所稱之「一般
      商場慣例」之存在，應由被上訴人就此負舉證責任。
    2.退萬步言，即使有此一商場慣例，惟依民法第一條之規定：「民事，法律所未
      規定者，依習慣；無習慣者，依法理。」復依民法第三百四十五條第二項之規
      定：「當事人就標的物及其價金互相同意時，買賣契約即為成立。」民法第一
      百五十三條第一項亦規定：「當事人互相表示意思一致者，無論其為明示或默
      示，契約即為成立。」足見本件買賣契約依法於被上訴人簽回採購單時，兩造
      間即成立買賣契約，不容被上訴人先片面毀約後，進而否認買賣契約之存在。
（七）正式合約之規定較為詳細，其內容與採購單之內容並無不同：
    1.被上訴人於第一審答辯狀及原證十三號存證信函中均主張上訴人「於八十八年
      十一月十五日擬具買賣合約書送達於被上訴人為買賣之要約後，被上訴人發現
      其所要求買受之布種、規格、數量與交貨日期等，竟與原先洽談者相異甚多，
      故當即告知不能承諾買賣，致未簽訂買賣合約書，從而，本件買賣自尚未成立
      。」云云，亦與事實不符，說明如下：
    (1)兩造間買賣契約已於民國八十八年十月二十日經被上訴人簽回採購單時成立，
      上訴人要求被告簽署正式合約之目的，亦如前所述。故上訴人二度要求被上訴
      人簽署正式合約之意思表示，絕非買受之要約。
    (2)被上訴人主張正式合約之內容「竟與原先洽談者相異甚多」，顯見雙方於簽訂
      正式合約前即被上訴人簽回採購單時已有買賣之合意，況且正式合約之內容與
      採購單之內容亦無不同：
    (甲)布種：採購單上記載之布種為「 100 ％聚酯纖維，300丹尼染色紗格子布」（
      100％Polyester Filament Yarn 300 Denier)；第一次與第二次合約書第一條
      均規定：「買賣品名：100％Polyester格子布」，可見採購單與合約書布種之
      記載並無不同。
    (乙)規格：採購單上記載規格為含有二種顏色之格子布：「經向密度：54條／英吋
      ，緯向密度：50條／英吋。含有三種顏色之格子布：經向密度：56條／英吋，
      緯向密度：48條／英吋。含有二種顏色之格子布：經向密度：54條／英吋，緯
      向密度：48條／英吋。」（ two color 54×50, three  color 56×48, four
      color 54×48）；第一次與第二次合約書第四條品質要求第二項均規定：「經
      向、緯向密度：誤差±2 根／吋（各類別詳細經緯向密度如原審卷附件一）。
      」自被上訴人八十八年十月二十日簽回採購單起，上訴人分別於八十八年十一
      月及三十日要求被上訴人簽署合約書，至少在十二月四日前被上訴人仍依上訴
      人之指示確認三十四種手樣，故在被上訴人表示不願簽署買賣合約書之後，被
      上訴人仍然繼續履行合約確認手樣之工作，且第二次買賣合約書所附附件一中
      記載之三十四種手樣被上訴人均已確認完畢。雖然第二次買賣合約書所附附件
      一中記載之三十四種手樣之規格較採購單所載為多樣，惟此係雙方逐次進行確
      認手樣工作後之結果，被上訴人於確認手樣之過程中均依上訴人自菲國客戶處
      所取得之布樣進行確認，且均已完成確認工作（三十種被上訴人提供確認之手
      樣，上訴人遺失其中99003 號之手樣，另三種手樣上訴人已以第一審原證十號
      呈報），被上訴人卻於事後再否認其依約完成之確認工作。
    (丙)數量：採購單上記載為「採購數量400,000  YDS（碼），採購單價NT$24.7/YD
      」；第一次合約書第二條：「買賣數量：共272,500 碼。」第二次買賣合約書
      第二條：「買賣數量：共280,000 碼。」如前所述，此係兩造逐次進行確認手
      樣工作後之結果，截至第一次合約（八十八年十一月十五日）兩造已確認三十
      一種手樣，故先確定三十一種手樣採購之數量為272,500 碼。截至第二次合約
      （八十八年十一月三十日）兩造已確認三十四種手樣，故再確定三十四種手樣
      採購之數量為280,000碼。且第一次合約書第三條規定：「買賣價格單價為NT$
      ：24.7元/碼，總價為NT$ 6,730,750.00 （不含稅）。」第二次合約書第三條
      亦規定：「買賣價格：單價為NT$24.7元/碼，總價為NT$6,916,000.00 （不含
      稅）。」足見上訴人所擬之二份買賣合約書所定之採購單價，仍係根據採購單
      定為NT$24.7元/碼，如採購單與二次買賣合約書所定不同者，上訴人怎可能仍
      以四十萬碼之價格去要求被上訴人出售二十七萬二千五百碼（第一次合約書）
      或二十八萬碼（第二次合約書）？蓋數量相差至少達十二萬碼之買賣，在商業
      交易上，其單價絕對不會相同，故被上訴人稱買賣合約書之數量與採購單之數
      量相異甚多，顯係推卸之詞。
    (丁)交貨日期：採購單上記載：「預交日期：十二月底前（分批交）。」第一次合
      約書第六條第一項規定：「交貨日期於民國八十八年十二月二十日至八十九年
      一月二十日止，可分批交貨。」第二次合約書第六條第一項亦規定：「交貨日
      期於民國八十八年十二月二十五日至八十九年一月二十五日止，可分批交貨。
      」此係因兩造原本預計在十二月底交貨，且約定分批交貨，至於如何分批交貨
      ，則待兩造進一步協商，復因兩造進行相關確認手樣之履約工作，至少在八十
      八年十二月四日仍在進行中，故上訴人所提出二次合約書之交貨日期，乃依據
      確認手樣之進度所提之日期合理地延長至一月底，當然無法依採購單所載之十
      二月底為之，此並非合約書與採購單之差異，而係因兩造確認手樣之期間延長
      ，如仍以十二月底為交貨期限，則被上訴人根本無法於該期限內出貨，上訴人
      依據履約情形而於合約書酌延交貨期限，怎可被解釋為合約書與採購單之差異
      ，進而認為兩造未成立買賣契約？
    (3)綜上所述，隨著已確認手樣之種類及數量之增加，上訴人再次修正合約書中有
      關之數量、種類，又因確認之時間延長，故分次交貨期一延再延，凡此種種均
      足以證明兩造間已履行買賣合約之相關工作，上訴人亦根據採購單之約定草擬
      合約書並要求被上訴人簽署，係依合約（採購單）釐清兩造間買賣合約更詳細
      之權利義務關係，被上訴人執此否認與上訴人間之契約關係，顯屬無據。
（八）報價單內容並非兩造契約之一部：
    1.按「將要約擴張、限制或為其他變更而承諾者，視為拒絕原要約而為新要約。
      」民法第一百六十條第二項定有明文。
    2.查被上訴人提出報價單後，上訴人於翌日傳真採購單予被上訴人時，就被上訴
      人報價單之要約已有變更，是上訴人採購單依上揭法律規定即視為拒絕原要約
      而為新要約，被上訴人公司盧課長於收到採購單之翌日簽回採購單，係以承諾
      使兩造買賣契約成立，雙方權利關係以採購單記載內容為準，報價單內容並非
      兩造間契約之一部。
（九）上訴人早於八十八年十月二十九日將三十一種布樣之數量通知被上訴人：上訴
      人公司陳文清在傳真第一次正式合約書予被上訴人前，早已於八十八年十月二
      十九日將三十一種布樣攜至被上訴人台北公司辦公室交付於被上訴人公司吳元
      賓，雙方討論、研究布樣後，將布樣分成二部分，並黏貼於紙上，註明各布樣
      之種類型號、經密緯密、織法及訂購數量（黑色字體為陳文清所寫、藍色字體
      為吳元賓所寫），因上訴人公司陳文清並未攜帶紙張，故吳元賓乃利用被上訴
      人公司已使用過之廢紙黏貼布樣（該廢紙背面有吳元賓使用之記載、簽名與被
      上訴人公司名稱、電話分機表等資料），上訴人並將各布樣之種類型號、經密
      緯密、織法及訂購數量整理後以原審原證三號之表格傳真於被上訴人，並作為
      第一次正式合約書之附件，毋寧為事理之平。可見在上訴人公司傳真第一次正
      式合約書予被上訴人前，被上訴人對於三十一種布樣之種類型號、經密緯密、
      織法及訂購數量，早已明確知悉，鐵證如山，不容被上訴人否認。
（十）被上訴人稱上訴人日後提出之合約書之內容與採購單不符，故不願與上訴人簽
      訂合約書，顯非實在：
    1.查二次買賣合約書上訴人係分別於八十八年十一月十五日及三十日定稿後傳真
      予被上訴人，在此之前被上訴人早已依採購單之約定，將上訴人所交付自菲國
      客戶U.D.C.取得之樣品製成手樣送交上訴人轉交菲國客戶U.D.C.公司確認。上
      訴人已就此等被上訴人交付手樣之日期整理如原審之附表一。其中被上訴人最
      早自八十八年十一月二日即開始交付其所製作之手樣（如被上訴人編號：HL91
      0510、HL 910508 及HL 910496 ）且迄八十八年十二月四日（如被上訴人編號
      ：HL 911341及HL 911342）被上訴人仍在交付手樣予上訴人，時間約一個月餘
      。此段期間雙方不但召開多次會議，且被上訴人多次寄送其所製作手樣予上訴
      人，再由上訴人轉交予菲國客戶U.D.C.確認，菲國客戶數次以電子郵件通知某
      些手樣確認合格，某些手樣則不合格，上訴人亦以此等確認被上訴人（參見原
      審原證五、六、七及八號），且其中數個手樣（如上訴人編號045、429、2127
      、2133、3141、3159-1、3388MAROON 、3388 BLUE、3413、4246、4624、6072
      、990006及99007 ）均由被上訴人完成手樣，經上訴人確認不合格後，被上訴
      人再度修正後之手樣。雙方如此頻繁的交涉往來，均係基於雙方已簽訂之契約
      而來，上訴人並基於雙方已確認手樣之進度作成買賣合約書，並未變動雙方已
      合意之契約內容，被上訴人無視雙方履約過程頻繁之事實，顯有可議。
    2.依上所述，被上訴人早在八十八年十一月二日起即進行確認手樣之工作，上訴
      人二次買賣合約書則係於八十八年十一月十五日及三十日始傳真予被上訴人要
      求簽署，可見雙方依採購單確認手樣在先，上訴人要求被上訴人簽署買賣合約
      在後，則被上訴人稱係因上訴人買賣合約書內容「與原先洽談者多所不符，故
      拒絕上訴人要約」云云，顯然倒果為因，純屬遁詞。
    3.在被上訴人公司盧永宜、游宏基及吳元賓等人至上訴人公司商討訂單事宜時，
      上訴人公司陳文清曾將欲採購聚酯纖維染色紗格子布之小塊的樣品提供予被上
      訴人公司在場人員研究，以便被上訴人公司計算出成本，始得向原上訴人報價
      。衡諸經驗法則，如被上訴人公司人員當場未看到樣品者，被上訴人公司豈能
      提出報價單（即第一審原證一號）予上訴人？證人吳元賓於八十九年六月十五
      日庭訊時證稱當時並未看到樣品，顯然悖於經驗法則，不足採信。
    4.上訴人於雙方商討訂單事宜時，既已提出樣品，且上訴人於八十八年十月二十
      九日即將三十一種布樣交給被上訴人，並將布樣種類型號、經密×緯密，織法
      及訂購數量傳真予被告（被上訴人始得於四日後即八十八年十一月二日開始交
      付手樣予上訴人），故退萬步言，被上訴人亦已完全接受上訴人當時交付之三
      十一種布樣（嗣後追加到三十四種）為契約內容，並據此履行確認手樣工作內
      容等合約約定給付義務，被上訴人豈得事後反悔而稱雙方契約關係不存在？
（十一）買賣契約不以法定代理人簽約為必要：按被上訴人稱唯有法定代理人有權簽約
      ，故原審原證二號採購單之回簽並非雙方買賣契約成立之依據。惟查本件買賣
      契約係被上訴人公司營業部課長盧永宜代表被上訴人與上訴人洽商，就營業部
      主管範圍內，盧永宜課長自有為被上訴人為法律行為（簽名）之權限，被上訴
      人於實際上已履約而於訴訟中不願承認兩造已成立契約之際，復否認盧永宜課
      長之代理權，其抗辯顯然無稽。
（十二）買賣契約並未有被上訴人所謂重大變更：被上訴人主張上訴人擬具之八十八年
      十一月十五日買賣合約書，其規格增為三十一種，經緯密度多屬增加，且原來
      係以平織布估價，而三十一種規格中其中竟有一半為斜紋布，故不能一律以單
      價二四點七元計價云云，認為上訴人將買賣契約為重大變更，而屬新要約，被
      上訴人未予承諾且未由法定代理人簽章，買賣契約難謂成立之見解，顯有重大
      錯誤，茲說明如后。
    1.關於手樣製作時間問題：依上訴人原審八十九年七月六日準備書狀所附附表一
      所示，共有二十九種手樣係被上訴人於上訴人寄送八十九年十一月十五日買賣
      合約書之前，已製作手樣並交付於上訴人，可見被上訴人並非係根據上訴人八
      十九年十一月十五日買賣合約書而為手樣之製作，而係根據採購單而為手樣之
      製作，被上訴人所辯，顯為張冠李戴。
    2.關於平織布與斜紋布之問題：被上訴人稱上訴人將平織布改為斜紋布，亦非可
      採。按平織布僅係被上訴人報價單所載之規格，而非上訴人採購單所載之規格
      ，既係載於報價單，而報價單並非兩造買賣合約內容之一部，故被上訴人所謂
      平織布亦非兩造買賣合約之內容。上訴人採購單上並未規定平織布或斜紋布之
      規格，自不受此限制，況且斜紋布之數量極少，被上訴人亦完全依上訴人所提
      供之布樣（不論平織布或斜紋布）製作手樣，怎可事後再主張上訴人將平織布
      改為斜紋布？
    3.關於經緯密度增加之問題：
      (1)查第一審原證二號採購單之經緯密度共有「54×50，56×48，54×48」三種
        ，被上訴人所製作之三十三種手樣雖其規格多記載為上述三種經緯密度，但
        實際上並非完全符合其所記載之經緯密度，但上訴人之菲國客戶如表示同意
        確認者，縱使被上訴人所製作之手樣不符規格，上訴人仍表示同意。
      (2)第一審卷內附表一之編號七（即上訴人編號﹟2127）、編號十（即上訴人編
        號﹟3141）與編號二十九（即上訴人編號﹟99007 ）三種手樣，係將原來經
        緯密度54×48分別修正為60×52、63×47與62×58三種經緯密度，此等被上
        訴人所謂「誤差」部分之數量非常地少，且被上訴人亦均依上訴人修正之指
        示，再度完成60×52、63×47與62×58三種經緯密度手樣之製作，縱使上訴
        人所提之修正經緯密度有所誤差，被上訴人既仍依上訴人之指示完成手樣修
        正，顯然雙方已合意變更該等手樣經緯密度之規格，被上訴人所為手樣修正
        工作以為其履約之行為，豈得事後以誤差為理由主張兩造契約不成立？
    (3)第一審卷內附表一之編號三十一（即上訴人編號﹟215 ）、編號三十二（即
        上訴人編號﹟264 ）與編號三十三（即上訴人編號﹟2658）三種手樣，則係
        上訴人於八十八年十一月三十日發出第二次買賣合約書於被上訴人之後，被
        上訴人於八十八年十二月四日才交付之手樣。此部分之數量非常地少，且被
        上訴人亦依上訴人之指示完成手樣製作，故被上訴人主張其係見上訴人於八
        十八年十一月十五日提出第一次買賣合約書之經緯密度規格與採購單不符，
        故拒絕與上訴人成立契約云云，顯然係事後卸責。
    4.綜上所述，上訴人指示修正之經緯密度在合理誤差範圍內，毋寧為事理之當然
      ，蓋採購單所記載絕不可能非常精確，絲毫無差。而經緯密度誤差較大之部分
      如第一審卷內附表一之編號七（即上訴人編號﹟2127）、編號十（即上訴人編
      號﹟3141）與編號二十九（即上訴人編號﹟99007 ）三種手樣之數量非常地少
      ，被上訴人亦依上訴人之指示完成手樣製作，附表一之編號三十一（即上訴人
      編號﹟215）、編號三十二（即上訴人編號﹟264）與編號三十三（即上訴人編
      號﹟2658）三種手樣，則係上訴人於八十八年十一月三十日發出第二次買賣合
      約書於被上訴人之後，被上訴人於八十八年十二月四日才交付之手樣。絕非如
      被上訴人所稱係見到上訴人八十八年十一月十五日買賣合約書時認為有重大變
      更而不願簽約，故被上訴人在事後主張此部分有所謂之重大變更，顯然倒果為
      因，絕無可能。
（十三）最高法院發回意旨謂：「：：：其次，原審先以報價單、採購單、傳真函等認
      定兩造間顯就買賣標的物之數量、單價、總金額、付款方式等約定互相表示意
      思一致，雙方就系爭格子布之買賣契約應已成立。：：：」兩造間確有合法成
      立且有效之買賣契約，業經第一審、貴院更審前及最高法院判決（如前段所述
      ）所肯認確實，不容被上訴人於更審後再為爭執。
五、上訴人與菲律賓客戶U.D.C.公司間確實成立四十萬碼格子布之國際貿易契約：
（一）最高法院發回意旨謂：「按一般國際貿易實務，莫不先由國外之買受人來函或
      來電向本國之出口貿易商詢價（包括產品、價格、數量、裝船期等），若本國
      之出口貿易商本身非製造商，則需轉向國內製造商或供應商詢價，俟取得報價
      後，再向國外買受人報價，並經雙方就相關細節洽商後，如認為合意而互為承
      諾，交易即告成立。交易一旦成立，一般均需簽訂書面貿易契約，其常見之方
      式之一，即由國外之買受人向本國之出口貿易商發出訂單或購貨確認書，而成
      立該件國際貿易契約不再訂立契約書。查上訴人為本國之貿易商，於八十八年
      十月十九日即向被上訴人公司傳真採購系爭格子布，被上訴人亦於翌日傳真確
      認採購內容，而菲國公司係於同年十月二十七日發函向上訴人以每碼美金零點
      八三元，訂購四十萬碼格子布，並於同年十一月間，以電子郵件與上訴人為布
      樣之確認，再由上訴人以電子郵件通知被上訴人。此際，能否謂上訴人與菲國
      公司間就訂購四十萬碼格子布之國際貿易契約尚未成立或嗣後未為補訂？」
（二）上引最高法院之見解，已就國際貿易實務運作為詳細之說明，明白認定上訴人
      與菲律賓客戶U.D.C.公司間確實成立四十萬碼格子布之國際貿易契約。
六、上訴人確實受有損害：
（一）關於損害賠償之部分，第三人菲律賓客戶U.D.C.公司於民國八十八年十月二十
      七日下四十萬碼格子布之訂單，並向上訴人求償美金二十一萬元之損害賠償，
      此係因第三人菲律賓客戶U.D.C.公司與兩造均就系爭產品之確認工作進行到二
      十八萬碼，致八十八年十一月底左右兩造發生爭議，其間確定被上訴人拒絕履
      約，故上訴人於八十八年十二月二十日向第三人菲律賓客戶U.D.C.公司表示無
      法交貨，就四十萬碼扣除二十八萬碼之部分，第三人菲律賓客戶U.D.C.公司或
      認為其既未與上訴人進行確認工作，尚不致於造成損害，故而不向上訴人請求
      四十萬碼之損失，僅求償二十八萬七千五百碼之損失，此為第三人菲律賓客戶
      U.D.C.公司自由決定（況其同時向上訴人請求市場聲譽與未能實現交易之損失
      美金五十萬元），上訴人無從置喙。
（二）上訴人因本案被上訴人之違約行為，導致被第三人菲律賓客戶U.D.C.公司追索
      有關轉售契約（訂單編號為CX-196）之損害賠償，其對上訴人造成之直接金錢
      上之損害及間接商譽上之損害極大，上訴人嗣於西元二○○一年（民國九十年
      ）七月三十一日與第三人菲律賓客戶U.D.C.公司完成商業和解，約定由上訴人
      賠償下列項目：
    1.布料價值之三成（30％），該布價值為美金三十三萬二千元，其三成為美金九
      萬九千六百元。
    2.賠償責任之利息按年利率百分之十實際計算。
（三）上開賠償金額，由上訴人賠償菲律賓客戶U.D.C.公司此有菲律賓U.D.C.公司於
      西元二○○一年（民國九十年）十月三日所簽收據，該收據及相關函文均經菲
      律賓民間公證人公證，其真實性無容置疑。
（四）依民法第二百十三條規定：「負損害賠償責任者，除法律另有規定或契約另有
      訂定外，應回復他方損害發生前之原狀。因回復原狀而應給付金錢者，自損害
      發生時起，加給利息。第一項情形，債權人得請求支付回復原狀所必要之費用
      ，以代回復原狀。」上訴人於更審前曾適用本條第三項之規定請求被上訴人支
      付回復原狀之必要費用（即第三人菲律賓客戶U.D.C.公司向上訴人求償之損害
      部分，且限於上訴人一部請求扣除轉售第三人菲律賓客戶U.D.C.上訴人所得利
      益之範圍），以代回復原狀。今上訴人已實際賠付於菲律賓客戶U.D.C.公司，
      即應適用本條第一、二項之規定，請求被上訴人應回復上訴人損害發生前之原
      狀，並加計利息。
七、擴張訴之聲明：
（一）所受損害：上訴人賠償菲律賓客戶U.D.C.公司共美金玖萬玖仟陸佰元。
（二）所失利益：上訴人將系爭合約所採購之產品全部轉售於菲律賓客戶U.D.C 公司
      每碼美金0.83元，折合新台幣為每碼26.35 元（民國八十八年十月二十七日報
      價日匯率為31.747元）（原審原證十七號），扣除被上訴人向上訴人每碼報價
      之24.7元，上訴人每碼損失新台幣1.65元，買賣標的共四十萬碼，故上訴人所
      失利益為新台幣陸拾陸萬元。
（三）綜上所述，上訴人得請求被上訴人賠償新台幣六十六萬元及美金九萬九千六百
      元，已明確確定本件全部損害金額，且已超過本件上訴人一部請求之金額新台
      幣貳佰萬元，爰依法擴張聲明。
八、備位部分：兩造間於八十八年十月二十日成立四十萬碼聚酯纖維染色紗格子布買
    賣之預約：
（一）按最高法院六十一年度台上字第九六四號判例：「契約有預約與本約之分，兩
      者異其性質及效力，預約權利人僅得請求對方履行訂立本約之義務，不得逕依
      預定之本約內容請求履行，又買賣預約，非不得就標的物及價金之範圍先為擬
      定，作為將來訂立本約之張本，但不能因此即認買賣本約業已成立。」同院七
      十九年度台上字第一三五七號判決：「不動產之買賣，除標的物及其價金，當
      事人須互相同意外，尚涉及付款方法、稅負、點交、費用及違約等重要事項。
      買賣預約，固非不得就標的物及其價金，或其他事項之範圍先為擬定，作為將
      來訂立本約之張本，惟預約與本約究非同一，其內容未必盡同，通常均由當事
      人就預約所擬定之範圍進行商議，於獲得具體之結論後，再據以訂立本約。」
（二）上訴人八十八年十月十九日以傳真方式傳送採購單乙紙予被上訴人盧永宜課長
      ，表明系爭產品以每碼新台幣二四‧七元之價格採購四十萬碼，並預定於十二
      月底前分批交貨，經被上訴人盧永宜課長簽回確認，足見雙方已有意思表示合
      致，合約已成立生效。
（三）經查上揭聚酯纖維染色紗格子布採購單以表明每碼單價、碼數、總價鵝、付款
      方式、交貨日期等重要項目，顯係買賣合約之本約。惟若貴院認為上揭採購單
      並非正式合約者，依上開實務見解，該採購單膺任為系爭產品買賣之「預約」
      ，上訴人自得依此預約請求被上訴人訂定系爭產品之正式合約。
（四）被上訴人於更審民事準備狀中主張如採購單視為預約，但已於八十八年十二月
      三十一日之交貨期限，預約應已失效云云，顯然無據。蓋上訴人起訴之目的，
      即在於貴院認定本見兩造間如無買賣本約關係者，則請求命被上訴人與上訴人
      依預約關係成立買賣契約之本約，此訴訟經法院數年之審理，本為訴訟之必然
      結果，豈得因時間超過當時約定之時間（此約定時間之逾期係因被上訴人主觀
      不能所致），即可作為預約失效之依據？被上訴人此項抗辯，上訴人無法接受
      。
、證據：除援用在第一審及發回前第二審提出之證據方法外，補提聚酯纖維染色紗
    格子布買賣契約本約內容、上訴人與菲律賓U.D.C.公司所簽訂之和解書譯文、上
    訴人與菲律賓U.D.C.公司所簽訂之和解書（公證）影本、菲律賓U.D.C.公司所簽
    收據暨相關函文（含中譯本）公證本影本各一件為證。
乙、被上訴人方面：
壹、聲明：求為判決如主文所示。
貳、陳述：除與第一審及發回前第二審判決記載相同者，予以引用外，另補稱略以：
（一）按本件系爭採購單之形式及其內容，雙方均無爭執，即(一)布種為：100％ 聚酯
      纖維，三百丹尼染色紗格子布。(二)規格為：(1)兩色經緯密度54×50(2)三色經緯
      密度56×48。(3)四色經緯密度54×48；(三)採購數量：四十萬碼；(四)採購單價：
      每碼新台幣二四元七角；(五)預交日期：十二月底分批交貨；(六)交貨地點：向邦
      （即上訴人）指定裝貨場；(七)交款方式：國內銀行信用狀。(八)；注意事項：正
      式購貨合約後補。其中採購數量四十萬碼，係總數量，而三種不同規格之布，
      有兩色、三色及四色者，究為何種顏色？各不同規格及顏色之布，其數量各為
      多少？如何分批交貨？交貨地點何處？：：：等等均尚未指定。故在未明確指
      定前，被上訴人尚無從履約交貨，此為特約「注意事項：正式購貨合約後補」
      之原由，此「正式合約」，旨在約定各不同規格、顏色、及其數量，以憑分批
      交貨，簡言之，單憑「採購單」，被上訴人尚無從履約。
（二）上訴人雖分別於八十八年十一月十五日及十一月三十日，擬具所謂之正式合約
      ，但其規格增為三十一種或三十四種，經緯密度多屬增加，且除原約定之平織
      布（poplin）外，尚有斜紋布，已超出原採購單之範圍，且織造成本顯會增加
      ，因被上訴人不同意其變更，上開正式合約，始終未完成簽約，被上訴人自不
      受其拘束，故被上訴人並非違約不賣或遲延交貨，自無所謂給付不能或債務不
      履行之問題。縱上訴人貿然與其外國客戶成立買賣，亦與被上訴人無關。
（三）次查，織布廠依據布商提供之布樣打手樣給布商，並不以雙方已有該布樣之買
      賣為前提，通常布商常依手樣品質之好壞作是否購買之決定，故布廠為爭取生
      意，均樂意作打手樣之服務，上訴人在原審亦自認「被告並非係根據原告八十
      九年十一月十五日買賣合約書而為手樣之製作」等語在卷，關此，原判決認定
      被上訴人既已提供手樣，且該手樣之提出，已足認係附隨義務之履行，則被上
      訴人自有依確認之手樣給付貨品之義務云云，不無誤會。苟被上訴人打出手樣
      交付上訴人，即得視為成立買賣，被上訴人至愚亦不至於上訴人以八十八年十
      一月十五日所謂正式合約要求被上訴人簽署，經被上訴人以已超出採購單之約
      定而予拒簽後，又繼續打手樣給上訴人，以陷自己於不利之理。尤見被上訴人
      陸續於八十八年十一月二日至二十九日將製作完成之手樣交付上訴人，可視為
      實現給付義務之必要履行行為，而屬契約之附隨義務之說，難以成立。其實上
      訴人如認非採購單上規格之手樣不錯，或經外國客戶確認而欲行購買，理當另
      行與被上訴人議價訂約買賣，殊無強迫被上訴人一律按採購單上之同一單價製
      售之理，上訴人片面製作未經議價不同規格布種之買賣合約書，強渡關山，一
      再要求被上訴人承認買賣，顯屬無理。
（四）因上訴人擬具供雙方履約之「正式合約」，已超出採購單約定之範圍，亦即上
      訴人擅自變更買賣契約之內容，並非被上訴人遲延給付，故縱上訴人以變更後
      之布種轉賣外國客戶，因不能履約而遭罰，其過在上訴人，應自行負擔，殊無
      歸責於被上訴人之餘地。況觀諸上訴人與其菲國客戶間之所謂和解協議書，賠
      償額定為布料價值之三成，外加年利率10％之利息，顯有慷他人之慨之嫌，又
      其給付方式約定為自菲國客戶另向上訴人購布之布款中扣抵，但無已扣抵之證
      據，故尚難以和解協議書，證明上訴人受有損害，但縱有損害，亦與被上訴人
      無關。
（五）末按上訴人備位聲明，請求訂立如其「附件一」所示之「本約」一節。查本件
      採購單上所謂之「正式合約」，其真意係指雙方為履行依採購單所成立之買賣
      ，訂定分批交貨之合約而言，尚非屬預約之本約，上訴人請求就採購單之同一
      內容，再訂立所謂之本約，難謂有理，亦無必要。又如採購單可視為預約，但
      已逾八十八年十二月卅一日之交貨期限，且上訴人又變更布種規格，預約應已
      失效，故亦無訂立本約之餘地。
、證據：援用在第一審及發回前第二審提出之證據方法。
      理      由
一、上訴人於原審先位聲明係請求被上訴人應給付上訴人新台幣二百萬元及自民國八
    十九年一月一日起至清償日止，按週年利率百分之五計算之利息，於本審則請求
    被上訴人應給付上訴人新台幣六十六萬元及美金九萬九千六百元，其中新台幣六
    十六萬元自民國八十九年一月一日起至清償日止，其餘美金九萬九千六百元自本
    上訴狀送達被上訴人之翌日起至清償日止，均按週年利率百分之五計算之利息，
    就超過新台幣二百萬元部分，自屬訴之追加。按民事訴訟法第二百五十五條第一
    項第三款規定規定：「訴狀送達後，原告不得將原訴變更或追加他訴。但有下列
    各款情形之一者，不在此限：：：三、擴張或減縮應受判決事項之聲明者。」同
    法第四百四十六條第一項規定：「訴之變更或追加，非經他造同意，不得為之。
    但第二百五十五條第一項第二款至第六款情形，不在此限。」查上訴人主張本案
    更審前因上訴人未能及時與菲律賓UDC 公司達成和解並給付和解賠償金額，故遭
    本院以上訴人無法證明損害之存在為由駁回上訴，惟經最高法院廢棄原判決發回
    更審期間，上訴人已與菲律賓U.D.C.公司達成商業和解，上訴人並給付賠償金額
    ，故擴張訴之聲明云云。查本件上訴人所主張之基礎事實均無變更，僅損害賠償
    金額有所變更，乃屬擴張應受判決事項之聲明，為法之所許，且無須經被上訴人
    同意，自應予准許。
二、本件上訴人主張：伊於八十八年十月十九日以傳真方式傳送採購單乙紙予被上訴
    人公司之員工盧永宜課長，表明願採購百分之百聚酯纖維三百丹尼染色紗格子布
    ，其中含有二種顏色之格子布經向密度為每英吋五十四條，緯向密度為每英吋五
    十條；含有三種顏色之格子布經向密度為每英吋五十六條，緯向密度為每英吋四
    十八條；含有四種顏色之格子布經向密度為每英吋五十四條，緯向密度為每英吋
    四十八條；採購數量為四十萬碼，採購單價為每碼二十四點七元，並預定於十二
    月底前分批交貨，交貨地點由伊公司指定，付款方式則為開立見票即付之國內信
    用狀付款。嗣被上訴人公司盧永宜乃於八十八年十月二十日簽回此份採購單傳真
    ，確認採購內容。伊於成立契約後，即將系爭產品轉售予菲律賓U.D.C.公司，經
    確認初步訂單共二十七萬二千五百碼後；隨於同月二十九日將三十一種布樣交給
    被上訴人，約定合計為二十七萬二千五百碼之訂單，並將布樣之種類型號、經密
    、緯密，織法及訂購數量傳真予被上訴人；嗣於八十八年十一月五日收到被上訴
    人所寄送之手樣共十一種，經檢視於十八日退回差異甚大之手樣。此時被上訴人
    公司業務代表吳元賓致電伊公司員工陳文清，表示因為尚未確認任何手樣，不能
    預計交貨期，故無法簽署詳細買賣合約。惟其後被上訴人於同月六日至二十二日
    之間，仍陸續收到伊寄送之手樣，伊為報帳需要，且為再詳細確認交貨品質等因
    素，遂要求被上訴人簽署詳細合約，惟遭被上訴人員工吳元賓以雙方尚未確認手
    樣為由而拒絕。嗣吳元賓於八十八年十一月二十五日與陳文清在電話中達成協議
    ，確認被上訴人公司將在八十八年十二月三十一日前給付格子布約七萬碼。伊公
    司員工陳文清即於翌日以傳真要求吳元賓簽署詳細合約；惟吳元賓竟表示因公司
    成本估算錯誤，必須調高原來之報價，且無法簽署詳細合約，並表示願將色紗售
    予上訴人公司，取代原有格子布訂單；另於八十八年十二月一日表明希望伊公司
    能考慮取消部分訂單，而被上訴人公司營業部盧永宜課長、游宏基副課長及企劃
    課長楊培岳及吳元賓等人親至伊公司，亦表示希望伊公司能取消所有訂單，惟均
    遭伊公司員工陳文清拒絕。嗣陳文清於八十八年十二月十三日在伊公司以電話告
    知被上訴人，表示伊願接受更改採購貨品為聚酯纖維色紗，請被上訴人公司報價
    。後經被上訴人公司員工盧永宜表示其願意出售單價每公斤六十三元的聚酯纖維
    色紗，數量以原訂單四十萬碼格子布所需色紗量為基準，以補償被上訴人公司的
    損失。詎料八十八年十二月十七日盧永宜邀請陳文清至被上訴人公司開會，竟於
    會中轉達被上訴人公司不願轉售任何聚酯纖維色紗給伊公司之意。伊不得已於八
    十八年十二月二十八日以存證信函催告被上訴人公司應於八十八年十二月三十一
    日前履約，而伊公司則於八十九年一月四日收到被上訴人公司委任林華生律師以
    存證信函表示拒絕簽訂買賣合約。惟本件被上訴人於簽回伊傳真之採購單時，兩
    造採購契約已成立生效；被上訴人嗣後因成本計算錯誤，故意毀約且明示拒絕給
    付買賣標的物，顯然被上訴人主觀上已不能依約給付買賣標的物於伊，伊自得依
    民法第二百二十六條第一項之規定請求損害賠償。縱認被上訴人僅係給付遲延，
    惟就被上訴人此等「給付遲延」，伊亦已踐履催告被上訴人履約之行為，但被上
    訴人根本不願給付，且距採購單所定交貨期限，已逾一年餘，訴訟中被上訴人亦
    從未表示願意給付。因此，即使日後被上訴人願意給付，於伊已無利益可言，伊
    自得拒絕其給付，並得請求賠償因不履行而生之損害。而本件依合約採購總金額
    為九百八十八萬二千零五元，伊賠償菲律賓客戶U.D.C.公司共美金九萬九千六百
    元。又伊將系爭合約所採購之產品全部轉售於菲律賓客戶 U.D.C  公司每碼美金
    0.83元，折合新台幣為每碼26.35 元（民國八十八年十月二十七日報價日匯率為
    31.747元），扣除被上訴人向伊每碼報價之24.7元，伊每碼損失新台幣1.65元，
    買賣標的共四十萬碼，故伊所失利益為新台幣六十六萬元。又若貴院認為上揭採
    購單並非正式合約者，依實務見解，該採購單應認為係買賣「預約」，則被上訴
    人違約亦屬有債務不履行之情事，伊仍得依債務不履行之相關規定，請求被上訴
    人損害賠償責任；亦得依此預約請求被上訴人訂定系爭產品之正式合約。爰本於
    買賣契約作用之給付遲延、債務不履行之損害賠償請求權之法律關係，乃先位聲
    明：追加求為命被上訴人應給付伊新台幣六十六萬元及美金九萬九千六百元，其
    中新台幣六十六萬元自民國八十九年一月一日起至清償日止，其餘美金九萬九千
    六百元自本上訴狀送達被上訴人之翌日起至清償日止，均按週年利率百分之五計
    算之利息之判決。備位聲明：求為命被上訴人應與伊訂立附件一之聚酯纖維染色
    紗格子布買賣契約之本約之判決（上訴人於原審先位聲明係請求被上訴人應給付
    上訴人新台幣二百萬元及自民國八十九年一月一日起至清償日止，按週年利率百
    分之五計算之利息，於本審則請求被上訴人應給付上訴人新台幣六十六萬元及美
    金九萬九千六百元，其中新台幣六十六萬元自民國八十九年一月一日起至清償日
    止，其餘美金九萬九千六百元自本上訴狀送達被上訴人之翌日起至清償日止，均
    按週年利率百分之五計算之利息，就超過新台幣二百萬元部分，自屬訴之追加）
    。
三、被上訴人則以：上訴人於八十八年十月十九日傳真採購單予伊公司員工盧永宜，
    嗣後雖經盧永宜於八十八年十月二十日簽回該份採購單；惟此乃一般商場慣例上
    ，雙方就上訴人擬採購之內容初步之洽商而已，尚須確認手樣製作無問題後，伊
    方可能簽約生產供貨。故本件根本尚未成立所謂聚酯纖維格子布之買賣契約，此
    觀採購單上明白記載：「注意事項：正式購貨合約後補」，即可證實。因之上訴
    人主張伊簽回採購單已使買賣契約成立生效，容有誤會。又上訴人於八十八年十
    一月十五日擬具買賣合約書送達予伊為買賣之要約後，伊發現其所要求買受之布
    種、規格、數量與交貨日期等，竟與原先洽談者相異甚多，故當即告知不能承諾
    買賣，致雙方未簽訂買賣合約書；從而本件買賣自尚未成立。實則本件採購單之
    性質僅係雙方初步接洽買賣事宜之產物，而與預約、本約之性質均不相同；縱認
    該採購單為買賣之預約，惟依上訴人所提雙方未簽訂之買賣合約書第六項第一款
    所載：「交貨日期於民國八十八年十二月二十日至八十九年一月二十日」，足見
    雙方於八十八年十月間洽談之買賣如事後確有成立，交貨時間應係限於上開期間
    ；如今事隔多時，不僅成本提高，且亦逾原洽談之交貨時間甚久；則上訴人再依
    當時所洽商之價格、交貨時間等條件要求伊簽訂本約，實屬無據。且上訴人擬具
    之八十八年十一月十五日買賣合約書，其規格增為三十一種，經緯數條又多屬增
    加，除原約定之平織布外，尚有斜紋布，顯與採購單上約定之規格不同，自不能
    一律依採購單上之單價成交，伊因不同意此項變更，乃予拒簽，應非違約不買。
    至上訴人於八十八年十一月三十日所出具之之買賣合約書，亦同此情形，均無所
    謂伊給付不能之問題。上訴人利用採購單擅自增加不同規格之布種，片面製作買
    賣合約書，一再要求伊承認買賣，顯無理由。況苟認伊打出手樣交付上訴人，即
    得視為成立買賣，伊至愚亦不至於上訴人以八十八年十一月十五日所謂正式合約
    要求伊簽署，經伊以與採購單約定之規格不符而予拒簽後，又繼續打手樣給上訴
    人，以陷自己於不利之理，且此尤見被上訴人陸續於八十八年十一月二日至二十
    九日將製作完成之手樣交付上訴人，可視為實現給付義務之必要履行行為，而屬
    契約之附隨義務之說，難以成立。其實上訴人如認非採購單上規格之手樣不錯，
    或經外國客戶確認而欲行購買，理當另行與議價訂約買賣，殊無強迫一律按採購
    單上之同一單價製售之理。上訴人片面製作未經議價不同規格布種之買賣合約書
    ，強渡關山，一再要求伊承認買賣，顯屬無理。再者，上訴人既從未依據採購單
    之總買賣契約，擬具各別之正式契約要求伊簽署履約，伊自無遲延責任可言等語
    ，資為抗辯。
四、按當事人互相表示意思一致者，無論其為明示或默示，契約即為成立；又當事人
    對於非必要之點，意思一致，而對於非必要之點，未經表示意思者，推定其契約
    為成立；另當事人就標的物及其價金互相同意時，買賣契約即為成立；民法第一
    百五十三條第一項、第二項前段及第三百四十五條第二項分別定有明文。次按買
    賣之債權契約並非要式行為，除第一百六十六條情形外，自無須以訂立書據為其
    要件，苟有其他證據方法，足以證明確有買賣事實，則因買賣所發生之債務關係
    ，即不容藉口無書據而任意否認；亦即買賣契約非要式行為，除第一百六十六條
    情形外，不論言詞或書據祇須意思表示合致即可成立，其寫立書據者，亦無履行
    何方式之必要（最高法院十八年度上字第二九五六號、十九年度上字第三三五號
    判例參照）。
五、查本件上訴人主張上訴人為貿易公司，被上訴人為布匹之生產製造公司，嗣上訴
    人因有意向被上訴人訂購聚酯纖維染色紗格子布，乃經由被上訴人於八十八年十
    月十八日向上訴人報價，報價內容則為：聚酯纖維、染色紗、格子布，布匹幅寬
    六十吋，百分之百聚酯纖維；格子布經向密度為每英吋五十四條，緯向密度為每
    英吋四十八條；聚酯紗規格為三百丹尼，含九十六條；單價為每碼二十五元，裝
    櫃廠交貨（報價基礎為四十萬碼）；交貨期為手樣確認後六十天交貨；付款方式
    則為開立信用狀或保證票。上訴人遂於八十八年十月十九日以傳真方式傳送採購
    單乙紙予被上訴人，並於其上表明願採購聚酯纖維染色紗格子布，惟布匹更改為
    百分之百聚酯纖維三百丹尼染色紗格子布，其中含有二種顏色之格子布經向密度
    為每英吋五十四條，緯向密度每英吋五十條；含有三種顏色之格子布經向密度為
    每英吋五十六條，緯向密度為每英吋四十八條；含有四種顏色之格子布經向密度
    為每英吋五十四條，緯向密度為每英吋四十八條；至採購數量則為四十萬碼，採
    購單價為每碼二十四點七元，並預定於十二月底前分批交貨。後經被上訴人公司
    所屬員工即盧永宜課長於八十八年十月二十日簽回此份採購單，復傳真予上訴人
    公司之事實，業據提出之報價單及採購單各二份為證（原審卷一第三十六至三十
    九頁）；且為被上訴人所不爭執，固屬真實。
六、上訴人又主張被上訴人既已於上訴人所傳真之前揭採購單上簽名，並於八十八年
    十月二十日經被上訴人公司所屬員工即盧永宜課長傳回上訴人，兩造間自已就聚
    酯纖維染色紗格子布成立買賣契約。因此其於契約成立後，即將系爭產品轉售予
    菲律賓U.D.C.公司，經確認初步訂單共二十七萬二千五百碼後；上訴人隨於同月
    二十九日將三十一種布樣交給被上訴人，約定合計為二十七萬二千五百碼之訂單
    ，並將布樣之種類型號、經密、緯密，織法及訂購數量傳真予被上訴人；惟被上
    訴人公司業務代表吳元賓於八十八年十一月八日致電上訴人公司員工陳文清，表
    示因為尚未確認任何手樣，不能預計交貨期，故無法簽署詳細買賣合約。後被上
    訴人於同月六日至二十二日之間，仍陸續收到上訴人寄送之手樣，上訴人為報帳
    需要，且為再詳細確認交貨品質等因素，遂於八十八年十一月十五日要求被上訴
    人簽署詳細合約，惟遭被上訴人員工吳元賓以雙方尚未確認手樣為由而拒絕，八
    十八年十一月二十四日上訴人收到菲律賓U.D.C.公司第二次寄出之三種新布樣後
    ，轉寄給予被上訴人公司。吳元賓於翌日與陳文清在電話中達成協議，確認被上
    訴人公司將在八十八年十二月三十一日前給付格子布約七萬碼。陳文清為慎重起
    見，於翌日以傳真要求被上訴人公司吳元賓先生簽署詳細合約即八十八年十一月
    三十日合約，八十八年十一月二十九日被上訴人公司業務代表吳元賓親至上訴人
    公司，向陳文清並表示因公司成本估算錯誤，必須調高原來之報價，且無法簽署
    詳細合約。上訴人不得已於八十八年十二月二十八日以存證信函催告被上訴人公
    司應於八十八年十二月三十一日前履約，而上訴人公司則於八十九年一月四日收
    到被上訴人公司委任林華生律師以存證信函表示拒絕簽訂買賣合約。然本件採購
    契約已成立生效，被上訴人嗣後因成本計算錯誤，故意毀約且明示拒絕給付買賣
    標的物，顯然被上訴人已給付遲延，且訴訟中被上訴人亦從未表示願意給付；即
    使日後被上訴人願意給付，於上訴人已無利益可言，上訴人自得拒絕其給付，並
    得請求賠償因不履行而生之損害及因被上訴人違約之所失利益等語，固提出買賣
    合約書、電子（腦）郵件各共二份，郵局存證信函共四份織布之手樣共三份及菲
    律賓U.D.C.公司函一紙為證（原審一卷第四二至五六、六七至七六頁），此為被
    上訴人所堅決否認，並為前揭情詞之抗辯。從而本件首應予審究者厥為：(1)兩造
    間已否成立聚酯纖維染色紗格子布之採購買賣契約，亦即有關上訴人於八十八年
    十月十九日傳真前揭採購單予被上訴人，經被上訴人公司所屬員工即課長盧永宜
    簽回之行為，其法律性質為何。(2)系爭採購單上載明：「正式購貨合約後補」等
    字樣，是否能謂雙方有須再訂定採購買賣契約之合意；並足以影響前揭採購單之
    法律上效力。(3)上訴人所擬具八十八年十一月十五日及八十八年十一月三十日之
    買賣合約書，有無符合原先所成立之買賣契約。(4)上訴人提供樣本織法及被上訴
    人據以製作布樣並提出上訴人供確認等行為，其法律上之意義與效力為何。經查
    ：
（一）本件上訴人主張上訴人因有意向被上訴人訂購聚酯纖維染色紗格子布外銷，始
      於八十八年十月十二日由被上訴人公司所屬員工即業務代表吳元賓會同課長盧
      永宜、副課長游宏基至被上訴人公司，與被上訴人公司所屬員工即研發工程師
      陳文清及楊天任洽商有關聚酯纖維染色紗格子布訂購之事宜；嗣被上訴人公司
      表示有能力承製被上訴人公司所欲採購之聚酯纖維染色紗格子布訂單後，即於
      八十八年十月十八日向上訴人報價；而上訴人公司於收到後，復於八十八年十
      月十九日以傳真方式傳送採購單乙紙予被上訴人公司；並經被上訴人公司所屬
      員工即盧永宜課長於八十八年十月二十日簽回此份採購單，復傳真予上訴人公
      司之事實，業據提出前揭報價單及採購單各二份為證（原審一卷第三六至三九
      頁），且為被上訴人所不爭執，已如前述，自屬真實。
（二）經本院核閱上訴人所提出之前揭報價單、採購單之內容，其中被上訴人公司所
      出具之報價單乃載明：「聚酯纖維、染色紗、格子布，布匹幅寬六十吋，百分
      之百聚酯纖維；格子布經向密度為每英吋五十四條，緯向密度為每英吋四十八
      條；聚酯紗規格為三百丹尼，含九十六條；單價為每碼二十五元，裝櫃廠交貨
      （報價基礎為四十萬碼）；交貨期為手樣確認後六十天交貨；付款方式則為開
      立信用狀或保證票」等語（原審一卷第三七、三八頁）；至被上訴人公司傳真
      簽回之採購單則記載：「百分之百聚酯纖維三百丹尼染色紗格子布，其中含有
      二種顏色之格子布經向密度為每英吋五十四條，緯向密度每英吋五十條，含有
      三種顏色之格子布經向密度為每英吋五十六條，緯向密度為每英吋四十八條，
      含有四種顏色之格子布經向密度為每英吋五十四條，緯向密度為每英吋四十八
      條；採購數量為四十萬碼，採購單價為每碼二十四點七元，並預定於十二月底
      前分批交貨」等語（原審一卷第三九頁）。從而究其所載顯然兩造間就買賣標
      的物即聚酯纖維之規格、採購數量、單價、總金額、付款方式及預定交貨日期
      等契約成立必要之點確均加以明（約）定，殆無疑義；則揆諸前揭說明，並徵
      諸契約當事人一經意思表示一致，其契約即屬合法成立；又買賣契約為諾成契
      約，一經當事人就標的物及其價金互相同意，買賣契約即為成立；另買賣契約
      非要式行為，除第一百六十六條情形外，不論言詞或書據祇須意思表示合致即
      可成立，其寫立書據者，亦無履行何種方式之必要（最高法院二十年度上字第
      六三二號、第二二○二號及十九年度上字第三三五號判例參照）；及被上訴人
      就上訴人所傳真之前揭採購單僅就「付款方式」及預定「交貨地點」等項予以
      填載，至其餘原由上訴人所記載之「採購數量」、「採購單價」、金額及預交
      日期均未刪改或增減，此亦有採購單影本一紙附卷可參（原審一卷第一一○頁
      ）；則兩造間既就買賣標的物聚酯纖維染色紗格子布之數量、金額單價、總金
      額、付款方式及預定交貨日，甚至貨物之品質等均加以約定，且互相表示意思
      一致，當足認兩造間確已成立採購聚酯纖維染色紗格子布之買賣契約，應堪認
      定。
（三）又本件前揭由被上訴人公司於八十八年十月二十日傳真簽回之採購單固記載：
      「注意事項：正式購貨合約後補」等語，且為兩造所不爭執。惟按契約之成立
      ，除法律有特別規定，或當事人另有約定外，依民法第一百五十三條規定，於
      當事人互相表示意思一致者，契約即為成立，本不須踐行何種之方式；而前揭
      採購單上雖載明：「正式購貨合約後補」字樣，惟既非記載應訂立一定方式，
      自尚難據此遽認兩造間就契約有約定須用一定方式之合意；換言之，自難以此
      謂非待兩造訂立正式合約，否則契約即不成立。至於採購單上雖載明：「正式
      購貨合約後補」等語，惟究其本意應認此乃係因兩造間訂定之前揭採購單就「
      採購數量」及「交貨日期」二項，乃採概括之總數量為四十萬碼及約定最後之
      交貨日期，而未就於該期間前應如何分數量、期日分批交貨為約定所致；再參
      諸有關格子布之成品，實際上即有無數種之選擇可能性。而為確定買受人所買
      受之成品規格及品質，出賣人自有提供符合兩造所約定規格、品質之手樣供買
      受人確認，並以資確定最後之買受成品式樣之特性；及解釋當事人所立書據之
      真意，以當時之事實及其他一切證據資料為其判斷之標準，不能拘泥字面或截
      取書據中一二語，任意推解致失真意；亦即契約應以當事人立約當時之真意為
      準，而真意何在，又應以過去事實及其他一切證據資料為斷定之標準，不能拘
      泥文字致失真意（最高法院十九年度上字第四五三號、第二十八號判例參照）
      以觀；足認兩造間前揭「注意事項：正式購貨合約後補」等語，乃雙方於整個
      契約之履行過程中，因確認手樣後，為進一步促進實現履行主給付義務之階段
      行為而已；因此上訴人辯稱：採購單之簽回僅雙方擬採購之內容初步洽商，才
      載明正式購貨合約後補等語，故尚未成立格子布之買賣契約云云，亦不足採。
（四）被上訴人雖又辯稱：兩造均屬公司法人，故唯其法定代理人有權簽約，本件採
      購單既僅由被上訴人公司課長盧永宜簽名，自難認契約已成立云云。惟查被上
      訴人原審就盧永宜簽回採購單一事，始則陳稱：「上訴人於八十八年十月十九
      日傳真採購單予被告公司課長盧永宜，嗣後雖經盧課長於八十八年十月二十日
      簽回該份採購單，惟此乃一般商場慣例上，雙方就上訴人擬採購之內容初步間
      之洽商而已」等語；後經原審提示採購單，並訊問被上訴人就該採購單之意見
      時，被上訴人復陳稱：「對於形式之真正不否認」等語（原審一卷第八六頁）
      ；而上訴人於原審及本院前審審理時均陳述：「我們請求之依據是原證二（即
      簽回之採購單），原告（即上訴人）曾經將採購單交給被告（即被上訴人），
      其中載明數量及單價，並經被上訴人之營業課長盧永宜簽收」等情（原審卷一
      第八十六頁）；足認被上訴人就其員工盧永宜有權代理被上訴人簽訂採購契約
      乙情並未否認；則參以盧永宜既身為被上訴人公司之營業課長，其就營業部主
      管範圍事務與上訴人進行商品採購，自有為被上訴人對外為法律行為之權限；
      再參以盧永宜對於採購單內容之規格、簽回、提供手樣之作法及上訴人向被上
      訴人接洽購買色紗一事均知之甚詳以察，顯然盧永宜有權代理被上訴人簽訂採
      購契約，應無疑義。否則其既多次代理被上訴人公司出面洽談採購事宜，衡情
      若確無代理權，又何能屢次均由其出面洽商之理？被上訴人前揭辯稱，仍不足
      採。
（五）被上訴人又抗辯：上訴人以三種規格之布，殺價成每碼二十四點七元，並提供
      數十種布樣要求被上訴人打樣，據以要求被上訴人將打過手樣之布種一律按每
      碼二十四點七元之價格出售，有違誠信原則云云。惟按本件兩造間簽訂採購單
      ，並因此成立買賣契約，而賦與一定法律效果，凡此行為既係出於兩造自由意
      志所為，且兩造事先已經過磋商，被上訴人並曾提出報價單予上訴人，均已如
      前述，且為兩造所不爭執。另衡諸口頭之磋商有便利、詳細之特性，而文書往
      來則有留存書面資料之優點，故一般商場上有關生意之往來，大抵先以口頭洽
      談，待獲致結論後，再以書面作總整理並留下憑據以觀；則本件在雙方書面往
      來之前，兩造必然已經過多次洽談；在此情況下，兩造顯然均有充裕時間，考
      量訂約之利弊得失，並憑以作最後訂約與否之決定，殆無疑義。故本件既經被
      上訴人詳為審酌後，出於自由意志決定簽訂前揭採購單，自尚難認有何違誠信
      原則之情形。況被上訴人所稱有違誠信原則，乃係指上訴人強迫其以每碼二十
      四點七元出售貨品而言，換言之，其考量爭執點乃在於此一買賣結果不利於被
      上訴人；則若如此，豈非任何人均得恣意訂約，嗣後認定契約不利於己時，再
      以有違誠信原則率予拒絕履行？顯然有悖於交易之安定及安全，自尚不能採為
      有利於被上訴人之認定。
（六）本件買賣契約雖已成立，惟被上訴人抗辯稱上訴人所擬具八十八年十一月十五
      日及十一月三十日之買賣合約書，但其規格增為三十一種或三十四種，經緯密
      度多屬增加；且除原約定之平織布（poplin）外，尚有斜紋布；顯與採購單上
      約定之規格不同，已超出原採購單之範圍，自不能一律依採購單上之單價成交
      。因被上訴人不同意此項變更，乃予拒簽，上開正式合約，始終未完成簽約，
      被上訴人自不受其拘束等事實，有上訴人所提出之採購單、報價單、買賣合約
      書可供核對（原審一卷第三六至三九、四二至四四、五一至五三頁），上訴人
      對於上開採購單、報價單、買賣合約書之真正均不爭執，應堪信實。
（七）上訴人雖主張採購單上約定之經緯密度，容許有誤差，且報價單雖為平織布，
      但採購單上未有標明，故應包括斜紋布，而其擬之兩份買賣合約書之布種，其
      經緯密度均在誤差範圍內云云。惟為被上訴人所否認，且報價單係以平織法經
      緯密度54×48單一規格之布料報價，採購單上增加54×50及58×48不同經緯密
      度之布種，均予標明；然上訴人所提合約書經緯密度，有部分增加為60×52、
      63×47、62×55、62×58（原審一卷四四頁）、60×52、64×50、63×47、62
      ×55、62×58（原審一卷五三頁），則正式合約書豈有以「誤差」為由，強令
      被上訴人簽約之理。上訴人主張織法只有在報價單出現，採購單並未就此約定
      云云（原審一卷二七頁）。然上訴人之採購單係依據被上訴人之報價單所發出
      ，有更改部分均明確記載於採購單上，而平織布、斜紋布織法不同，如採購單
      已增斜紋織法之布，同理亦應標明，以徵詢被上訴人之同意；採購單上既未更
      改被上訴人所報價之織法，當以報價單所載織法為買賣契約之一部分，其理甚
      明。上訴人之上開說詞，顯違情理，要無足採。
（八）上訴人雖又主張上訴人於雙方商討訂單事宜時，既已提出樣品，且於八十八年
      十月二十九日即將三十一種布樣交給被上訴人，並將布樣種類、型號、經密、
      緯密、織法及訂購數量傳真予被上訴人，故被上訴人亦已完全接受上訴人當時
      交付之三十一種布樣為契約內容（嗣後追加到三十四種），並據此履行確認手
      樣工作內容等合約約定給付義務，被上訴人豈得事後反悔而稱雙方契約關係不
      存在云云。惟查上訴人所提供之手樣多數為原採購單上所載規格（參看原審二
      卷十五至十七頁附表一），僅有少部分如編號７、１０、、、、規格不
      符，不能據此即認定被上訴人亦同意依上訴人所述之八十八年十一月十五日及
      三十日合約履行。另織布廠依據布商提供之布樣打手樣給布商，並不以雙方已
      有該布樣之買賣為前提，通常布商常依手樣品質之好壞作為是否購買之決定；
      故布廠為爭取生意，均樂意作打手樣之服務；上訴人在原審亦自認：「被告並
      非係根據原告八十九年十一月十五日買賣合約書而為手樣之製作」等語在卷（
      原審二卷３７頁），苟被上訴人打出手樣交付上訴人，即得視為成立買賣，被
      上訴人於上訴人以八十八年十一月十五日所謂正式合約要求被上訴人簽署時，
      被上訴人以與採購單約定之規格不符而予拒簽後，何須繼續打手樣給上訴人之
      理，尚難以被上訴人陸續於八十八年十一月二日至二十九日將製作完成之手樣
      交付上訴人，可視為被上訴人同意上訴人變更契約內容。上訴人片面製作未經
      議價不同規格布種及織法不同之買賣合約書，殊無依此要求被上訴人承諾該買
      賣之條件。上訴人從未依據採購單之總買賣契約，擬具各別之正式契約要求被
      上訴人簽署履約，上訴人所擬具之八十八年十一月十五日及十一月三十日買賣
      合約書，係屬新要約，被上訴人未同意簽署，應屬拒絕承諾，則兩造此部分契
      約，尚未成立，上訴人請求按此契約請求賠償，自非有據。至上訴人與其外國
      客戶即菲律賓客戶U.D.C.公司成立買賣契約，因未能履行而賠償該外國客戶所
      致之損害，與被上訴人之拒絕履行該買賣合約，並無相當因果關係存在，自不
      得要求被上訴人負損害賠償之責任，上訴人此項請求，自無可採。
七、綜右所述，本件上訴人並未要求被上訴人依原成立之買賣契約履行，被上訴人即
    無給付遲延及債務不履行之問題，被上訴人抗辯，尚可採信。從而，上訴人本於
    買賣契約作用之給付遲延、債務不履行之損害賠償請求權之法律關係，先位訴請
    及追加求為命被上訴人應給付伊新台幣六十六萬元及美金九萬九千六百元，其中
    新台幣六十六萬元自民國八十九年一月一日起至清償日止，其餘美金九萬九千六
    百元自本上訴狀送達被上訴人之翌日起至清償日止，均按週年利率百分之五計算
    之利息之判決，非屬有據，不應准許。又本件買賣契約業已成立（即被上訴人於
    八十八年十月二十日簽署之採購單），殊無再請求被上訴人簽訂買賣契約之必要
    ，從而上訴人依預約關係成立買賣契約之本約，備位求為命被上訴人應與伊訂立
    附件一之聚酯纖維染色紗格子布買賣契約之本約之判決，亦非有據，不應准許。
    原審就上開新台幣二百萬元本息範圍內，為上訴人敗訴之判決，理由雖有部分不
    同，惟結論相同，仍應予維持。上訴人上訴意旨指摘原判決此部分不當，求予廢
    棄，為無理由，應駁回其上訴。又上訴人追加請求被上訴人給付超過二百萬元本
    息部分，為無理由，亦應予駁回。上訴人假執行之聲請（追加訴訟部分），因訴
    之駁回而失所依據，應併予駁回。本件事實已臻明確，兩造其餘攻擊防禦方法，
    均不生影響於本判決之結果，自毋庸分析論述，併予敘明。
八、據上論結，本件上訴及追加之訴均為無理由，依民事訴訟法第四百四十九條、第
    七十八條，判決如主文。
中      華      民      國    九十二    年      九      月      十六    日
                                    臺灣高等法院臺南分院民事第五庭
~B1審判長法官  游    明    仁
~B2      法官  蘇    重    信
~B3      法官  高    明    發
右為正本係照原本作成。
如對本判決上訴，須於判決送達後二十日內向本院提出上訴狀，未表明上訴理由者，
應於上訴後二十日內向本院提出理由書。
中      華      民      國    九十二    年      九      月      十七    日
~B法院書記官  魏    安    里


司法院資訊處製作；財團法人民間司法改革基金會備份。
